臺灣臺中地方法院刑事判決　　　　　　　　　　　　　九十一年度訴字第七九八號
　　公　訴　人　台灣台中地方法院檢察署檢察官
　　被　　　告　甲○○
右列被告因業務過失致死等案件，經檢察官提起公訴（九十一年度偵字第四０六一號
），本院判決如左：
    主  文
甲○○從事業務之人，因業務上之過失致人於死，處有期徒刑伍月，如易科罰金，以
佰元折算壹日，緩刑年。
    事  實
一、甲○○係台中縣沙鹿鎮○○路金星二巷一０一號東堡電信科技有限公司（下稱東
    堡公司）之負責人，從事有線電視纜線之維護工作，為從事業務之人，東堡公司
    向良邦有限公司承攬有線電視纜線工程，由東堡公司負責施工，為勞工安全衛生
    法中所稱之雇主，其僱用張維信在東堡公司擔任線務工，原應注意雇主應有防止
    有墜落、崩塌等之虞之作業場所引起危害之必要安全衛生設備，且對於在高度二
    公尺以上之高處作業，勞工有墜落之虞者，應使勞工確實使用安全帶、安全帽及
    其他必要之防護具，或設置安全網等之必要安全衛生設備，以防止發生危險，而
    依當時情形又無不能注意之情形，竟疏於注意，未依規定提供安全帽及設置安全
    網，僅提供安全帶及手套予現場員工使用，致張維信於民國九十年十一月五日下
    午五時二十分許，在台中市○○路與新興路九巷口之新興高枝電桿處施工時，因
    身體誤觸漏電之「新興路」路名牌，觸電後不慎墜落地面，因而受有胸部挫傷並
    致外傷性休克，經送醫後延至當日下午六時四十分許不治死亡之災害。
二、案經台中市警察局第五分局報請台灣台中地方法院檢察署相驗暨行政院勞工委員
    會中區勞動檢查所移送後由台灣台中地方法院檢察署檢察官自動檢舉偵查起訴。
    理  由
一、訊據被告對於右揭時、地未提供安全設備，發生職業災害，致使張維信死亡之事
    實，坦承不諱，核與證人即事發當時在場員工洪文欽所證述之情節相符。而被害
    人張維信確係因墜落致胸部受有挫傷並致外傷性休克不治死亡之事實，業經台灣
    台中地方法院檢察署檢察官督同檢驗員相驗屬實，並製有勘驗筆錄、相驗屍體證
    明書、驗斷書在卷可憑，此外，復有現場圖一份、現場照片二張、行政院勞工委
    員會中區勞動檢查所九十一年一月十六日勞中檢綜字第０九一一０００三三七０
    之一號函及職業災害檢查報告書（內附現場照片五張）各一份附卷可稽。按勞工
    安全衛生法所稱雇主，謂事業主或事業之經營負責人；又事業單位以其事業招人
    承攬時，其承攬人就承攬部分負勞工安全衛生法所定之雇主責任。再承攬者亦同
    ，勞工安全衛生法第五條第一項第五款、第二條第二項、第十六條分別定有明文
    ；又依勞工安全衛生法第五條第一項及勞工安全衛生設施規則第二百八十一條規
    定：雇主對防止墜落、崩塌等之虞之作業場所引起之危害，應為必要安全衛生設
    備。對於在高度二公尺以上之高處作業，勞工有墜落之虞者，應使勞工確實使用
    安全帶、安全帽及其他必要之防護具。前項規定經雇主採安全網等措施者，不在
    此限。被告係東堡公司負責人，為從事業務之人，自應注意上述規定，且依其狀
    況，又非不能注意，竟能注意而疏未注意，致使被害人張維信於高度二公尺以上
    之高處從事電纜線維護作業，未使其確實使用安全帶及其他必要之防護具，亦未
    提供安全帽、設置安全網或其他安全衛生設備，因而發生勞工死亡之職業災害，
    被告自應負業務過失之責任，且其過失行為與被害人之死亡間有相當因果關係。
    而且本件職業災害業經行政院勞工委員會中區勞動檢查所檢查完竣，認係雇主僱
    用勞工於高度四公尺以上高處從事有線電視纜線改接工程，未確實督促勞工確實
    使用安全帽、安全帶，亦未設安全網或其他安全措施，致勞工張維信作業時因先
    受電擊後墜落死亡，該雇主違反勞工安全衛生法第五條第一項第五款防止有墜落
    、崩塌等之虞之作業場所所引起之危害之規定等情，有行政院勞工委員會中區勞
    動檢查所九十一年一月十六日勞中檢綜字第０九一一０００三三七０之一號函一
    份在卷，亦為相同之認定。是以，本件事證明確，被告犯行堪以認定。被告犯行
    ，堪以認定。
二、核被告甲○○所為，係違反勞工安全衛生法第五條第一項第五款之規定，致發生
    同法第二十八條第二項第一款之職業災害，而犯有同法第三十一條第一項之罪，
    又被告係從事業務之人，其前揭行為，亦犯有刑法第二百七十六條第二項之業務
    過失致死罪。被告以一行為觸犯勞工安全衛生法第三十一條第一項及刑法第二百
    七十六條第二項之二罪，為想像競合犯，應從一重之業務過失致死罪。爰審酌被
    告甲○○犯罪之情節、所生之危害、已對被害人家屬為民事賠償，且犯後坦承犯
    行、態度良好等一切情狀，量處被告如主文所示之刑，並諭知易科罰金之折算標
    準。末查被告前未曾受有期徒刑以上刑之宣告，有台灣高等法院被告全國前案紀
    錄表及台灣台中地方法院檢察署刑案資料查註紀錄表附卷可憑，被告坦承犯行，
    並對被害人家屬為民事賠償，足見其深具悔意，經此教訓，當知警惕而無再犯之
    虞，本院綜核各情，所宣告之刑，認以暫不執行為適當，併予宣告緩刑三年，以
    啟自新。至於本件除處罰被告外，依勞工衛生法第三十一條第二項，對該法人亦
    科以同條項之罰金，惟此部分未據起訴，應由檢察官另行處理。
據上論斷，應依刑事訴訟法第二百九十九條第一項前段，勞工安全衛生法第三十一條
第一項，刑法第十一條前段、第二百七十六條第二項、第五十五條、第四十一條第一
項前段、第七十四條第一款，罰金罰鍰提高標準條例第一條前段、第二條，判決如主
文。
中       華       民        國     九十一     年    五     月    七     日
                                    臺灣臺中地方法院刑事第三庭
                                          法  官   吳  進  發
右正本證明與原本無異。
如不服本判決，應於判決送達後十日內向本院提出上訴狀，上訴於臺灣高等法院臺中
分院( 須附繕本 )。
                                          書記官
中       華       民        國     九十一     年     五    月    八     日
附錄論罪法條：
刑法第二百七十六條
二、從事業務之人，因業務上之過失犯前項之罪者，處五年以下有期徒刑或拘役，得
　　併科三千元以下罰金。
